【裁判字號】    97,交抗,173
【裁判日期】    970212
【裁判案由】    違反道路交通管理處罰條例
【裁判全文】
臺灣高等法院交通事件裁定              97年度交抗字第173號
抗  告  人  甲○○
上列抗告人因違反道路交通管理處罰條例案件，不服臺灣桃園地
方法院中華民國96年12月21日裁定（96年度交聲字第889號），
提起抗告，本院裁定如下：
    主  文
抗告駁回。
    理  由
一、聲明異議意旨略以：異議人即受處分人甲○○於民國（下同
    ）96年9月11日凌晨2時42分許，駕駛其所有之車牌號碼5050
    ─MW號自小客車，行駛於國道二號高速公路東向15公里處時
    ，因行車速度超過規定之最高時速60公里以上為警舉發，並
    由原處分機關於96年11月28日以桃監裁罰字第裁52─Z6B002
    229號之裁決書，處以吊扣汽車牌照3個月之裁罰；原處分並
    要求異議人於96年12月28日前須繳交汽車牌照，因吊扣期間
    至 97年3月29日止，屆時異議人需偕同家人返回雲林縣家中
    過年，故商請是否可將吊扣日期延至 97年2月28日後，屆時
    異議人將如期繳交牌照，爰具狀聲明異議，為此請撤銷原處
    分云云。
二、原審法院裁定意旨略以：
    按汽車駕駛人有行車速度，超過規定之最高時速六十公里以
    上者，吊扣該汽車牌照三個月，道路交通管理處罰條例第43
    條第 4項定有明文，且已受吊扣或吊銷駕駛執照處分者，不
    予記點，同條例第63條第 2項參照。查異議人於上開時間，
    於國道二號高速公路東向15公里處有行車速度，超過規定之
    最高時速60公里以上之違規情事，原處分機關則於96年11月
    28日，以桃監裁罰字第裁 52—Z6B002229號違反道路交通管
    理事件裁決書，裁處異議人吊扣汽車牌照 3個月，限於96年
    12月28日前繳送，如不繳送，自96年12月29日起易處吊扣牌
    照 6個月等節，此有上開裁決書在卷可稽；觀諸異議人之異
    議意旨，似就原處分之違規事實認定與適用法律並無爭執，
    徒以過年期間需用車，聲請將吊扣日期即執行之處分延後而
    已。然本件原處分機關據異議人所涉違規事實，依道路交通
    管理處罰條例第43條第 4項之規定，裁處異議人吊扣汽車牌
    照 3個月，於法並無不合。綜上，異議人執上詞聲請撤銷原
    處分，顯非正當理由，並無法律依據，本件聲請核無理由，
    應予駁回。
三、異議人甲○○抗告意旨略以：抗告人並非只因過年期間需用
    車，實為年節期間小偷較多，且本社區內大多數民眾都回南
    部過年，如車牌遭吊扣繳回，抗告人擔心車輛會遭破壞或偷
    竊，故申請延至年後繳交，雖無法律依據，但於情可原，請
    准於年後再行繳交牌照云云。
四、本院經核原審法院裁定駁回異議人之異議，已詳細說明原處
    分並無不當及異議人之異議並無理由等各節，茲抗告人所提
    抗告理由，僅要求延後繳回車輛牌照，對其違規事實未予爭
    執，其聲請延後繳回牌照，又無任何法律依據，其抗告為無
    理由，應予駁回。
五、據上論斷，應依道路交通案件處理法第26條、刑事訴訟法第
    412條，裁定如主文。
中    華    民    國    97    年    2     月    12    日
                  刑事第十六庭  審判長法  官  葉騰瑞
                                      法  官  吳鴻章
                                      法  官  莊明彰
以上正本證明與原本無異。
不得再抗告。
                                      書記官  初玲玲
中    華    民    國    97    年    2     月    13    日


司法院資訊處製作；財團法人民間司法改革基金會備份。
